臺灣臺北地方法院小額民事判決
                                   111年度北小字第2652號
原    告  楊雅雯  
被    告  賴薏琇  
上列當事人間請求損害賠償事件，經本院刑事庭裁定移送前來，
本院於民國111年7月21日言詞辯論終結，判決如下：
    主    文
被告應給付原告新臺幣貳仟肆佰元，及自民國一一一年二月八日
起至清償日止，按年息百分之五計算之利息。
原告其餘之訴駁回。
訴訟費用由被告負擔。
本判決原告勝訴部分得假執行。
原告其餘假執行之聲請駁回。
    事實及理由
一、原告主張：被告於民國110年11月14日晚間9時2分許，在臺
    北市○○區○○路0段00號3樓賦樂旅居內，竊取原告所有之振興
    五倍卷，價值新臺幣（下同）5,000元，得手後，隨即花用2
    ,400元。為此依侵權行為之法律關係，請求被告賠償原告被
    竊盜之財產上損害2,400元，及賠償交通費4,420元、薪資3,
    540元、精神慰撫金15,000元，共計25,360元等語。並聲明
    ：1.被告應給付原告25,360元，及自起訴狀繕本送達翌日起
    至清償日止，按年息5%計算之利息。2.願供擔保請准宣告假
    執行。
二、被告未於言詞辯論期日到場，亦未提出書狀作何聲明或陳述
    。
三、得心證之理由：
　㈠按因故意或過失，不法侵害他人之權利者，負損害賠償責任
    ，民法第184條第1項前段定有明文。損害賠償之債，以有損
    害之發生及有責任原因之事實，並二者之間，有相當因果關
    係為成立要件，故原告所主張損害賠償之債，如不合於此項
    成立要件者，即難謂有損害賠償請求權存在（最高法院17年
    上字第35號判例、19年上字第363 號判例、48年台上字第48
    1號判例意旨參照）。　
　㈡經查，被告賴薏琇意圖為自己不法之所有，基於竊盜之犯意
    ，於110年11月14日晚間9時2分許，在臺北市○○區○○路0段00
    號3樓賦樂旅居內，趁原告離開座位之際，徒手竊取原告置
    於座椅上之背包內用紅色信封裝之振興五倍卷5,000元，得
    手後，隨即花用2,400元，嗣經原告察覺失竊，報警處理循
    線查獲之事實，業據原告陳述綦詳，並經被告在警詢、偵查
    時承認無誤，且有臺北市政府警察局大安分局搜索扣押筆錄
    、扣押物品目錄表、贓物認領保管單、扣案物照片、監視器
    畫面擷圖8張、消費明細表、查訪表等件附於偵查卷可考，
    刑事部分被告因而被依竊盜罪，累犯，判處拘役40日確定，
    有本院110年度簡字第2269號竊盜案件刑事判決在卷可稽，
    堪信為真實。本件被告於上開時地竊取原告所有之振興五倍
    卷5,000元，得手後隨即花用2,400元，自屬不法侵害原告權
    利之行為。再查，總面額2,600元之振興五倍券，已由原告
    認領取回之事實，有贓物認領保管單附於偵查卷可佐，堪信
    原告因被告於上開時地竊取原告所有之振興五倍卷5,000元
    之行為，迄今仍受有2,400元之損害（5,000元－領回2,600元
    ＝2,400元），是原告請求被告賠償2,400元部分，洵屬有據
    ，應予准許。
　㈢關於原告請求被告賠償交通費、薪資、精神慰撫金部分：
  1.本件原告雖主張：原告遭被告竊盜後，因此事件，有交通費
    4,420元、薪資3,540元之損害等語，然原告為解決糾紛，提
    起訴訟，此係其為保障其自身權利所為之選擇，而民事事件
    出庭應訊乃原告為維護其訴訟上權利之行為，因此衍生之交
    通費用等，難認與被告上開侵權行為間有相當因果關係存在
    ，則原告依侵權行為之法律關係，請求被告給付原告交通費
    4,420元、薪資3,540元，應屬無據。
　2.又按不法侵害他人之身體、健康、名譽、自由、信用、隱私
    、貞操，或不法侵害其他人格法益而情節重大者，被害人雖
    非財產上之損害，亦得請求賠償相當之金額，民法第195條
    第1項前段定有明文。惟本件原告受被告不法侵害之法益為
    財產權，非上列得請求非財產上損害之身體、健康、名譽、
    自由、信用、隱私、貞操權或其他人格法益，是原告依侵權
    行為之法律關係，請求被告給付原告精神慰撫金15,000元，
    亦屬無據。
四、從而，原告依侵權行為之法律關係，請求被告給付2,400元
    ，及自起訴狀繕本送達翌日即111年2月8日起至清償日止，
    按年息5%計算之法定遲延利息之範圍內，為有理由，應予准
    許。原告逾此部分之請求，為無理由，應予駁回。
五、本判決原告勝訴部分係小額程序為被告敗訴之判決，依民事
    訴訟法第436條之20規定，應依職權宣告假執行。至原告敗
    訴部分，其假執行之聲請，因訴之駁回已失所附麗，應併予
    駁回。
六、本件為判決之基礎已臻明確，原告其餘主張、陳述並所提證
    據，經審酌後，認均與本件之結論無礙，爰不再一一論述，
    附此敘明。　　
七、結論：本件原告之訴為一部有理由、一部無理由，依民事訴
    訟法第79條、第436條之20，判決如主文。又本件係刑事附
    帶民事訴訟，由刑事合議庭裁定移送民事庭之事件，依刑事
    訴訟法第504條第2項之規定，免納裁判費，本件訴訟費用額
    ，確定如後附計算書所示金額。
中　　華　　民　　國　　111 　年　　8 　　月　　2 　　日
                    臺灣臺北地方法院臺北簡易庭
                                        法  官  羅富美
　
計  算  書：
項        目              金  額（新臺幣）    備    註
第一審裁判費                   0元            免徵裁判費
合        計                   0元

以上正本證明與原本無異。
如不服本判決，須以違背法令為理由，於判決送達後20日內向本
庭（臺北市○○○路0段000巷0號）提出上訴狀（須附繕本），
並繳納上訴費1,500元。
中　　華　　民　　國　　111 　年　　8 　　月　　2 　　日
                                        書記官  陳鳳瀴
附錄：
一、民事訴訟法第436條之24第2項：
    對於小額程序之第一審裁判上訴或抗告，非以其違背法令為
    理由，不得為之。
二、民事訴訟法第436條之25：
    上訴狀內應記載上訴理由，表明下列各款事項：
    ㈠原判決所違背之法令及其具體內容。
    ㈡依訴訟資料可認為原判決有違背法令之具體事實。